fi: Ajoneuvon rungon/korin ominaisuudet: Säädettävä; Hiilikuituinen ulkoasu; Kromattu; Taitettava; LED-valaistus; Maalattu; Pohjustettu; Muu
es: Características del bastidor/carrocería del vehículo: Ajustable; Aspecto de fibra de carbono; Acabado cromado; Plegable; Iluminación LED; Pintado; Imprimado; Otros
de: Eigenschaften von Chassis/Karosserie: Einstellbar; Carbon-Look; Verchromt; Klappbar; LED-Beleuchtung; Bemalt; Grundiert; Sonstiges
hr-HR: Značajke okvira i karoserije vozila: Podesivo; Izgled karbonskih vlakana; Kromirana završna obrada; Sklopivo; LED rasvjeta; Obojeno; S temeljnim premazom; Ostalo
en: Vehicle frame/body features: Adjustable; Carbon fiber look; Chrome finish; Foldable; LED lighting; Painted; Primed; Other
sv: Detaljer för ramar och kaross: Justerbar; Kolfiberlook; Kromfinish; Vikbar; LED-ljus; Målad; Grundad; Övrigt
nl: Kenmerken frame/carrosserie voertuig: Verstelbaar; Koolstofvezellook; Chromen afwerking; Inklapbaar; LED-verlichting; Geschilderd; Geprepareerd; Andere
ja: 車両フレーム/ボディ機能: 調整可能; カーボンファイバーデザイン; クロム仕上げ; 折りたたみ式; LED照明; ペイント; 下塗り済み; その他
th: คุณลักษณะของโครง/ตัวถังรถยนต์: แบบปรับได้; รูปแบบเส้นใยคาร์บอน; ผ่านการชุบโครเมียม; แบบพับได้; ไฟ LED; ทาสี; ลงสีรองพื้น; อื่นๆ
fr: Caractéristiques du châssis/de la carrosserie du véhicule: Ajustables; Aspect fibre de carbone; Finition chromée; Pliable; Éclairage LED; Peint; Apprêté; Autre
sl-SI: Lastnosti šasije/karoserije vozila: Prilagodljivo; Videz ogljikovih vlaken; Kromiran zaključek; Zložljivo; LED osvetlitev; Pobarvano; Premazano; Drugo
lt-LT: Transporto priemonės rėmo / kėbulo ypatybės: Reguliuojamas; Anglies pluošto išvaizda; Chromo apdaila; Sulankstomas; LED apšvietimas; Dažytas; Gruntuotas; Kita
zh-TW: 汽機車框架/車身特點: 可調節式; 碳纖維外觀; 鍍鉻飾面; 可折疊; LED 燈; 塗漆; 已打底; 其他
tr: Araç şasi/gövde özellikleri: Ayarlanabilir; Karbon fiber görünüm; Krom kaplama; Katlanabilir; LED aydınlatma; Boyalı; Astarlanmış; Diğer
da: Funktioner for ramme/karosseri til køretøjer: Justerbar; Kulfiberlook; Kromfinish; Sammenfoldelig; LED-belysning; Malet; Grundet; Andet
nb: Kjøretøysrammer/karosserifunksjoner: Regulerbar; Karbonfiberutseende; Kromfinish; Sammenleggbar; LED-lys; Malt; Grunnet; Annet
pt-PT: Características de carroçaria para veículos: Ajustável; Aparência de fibra de carbono; Acabamento cromado; Dobrável; Iluminação LED; Pintado; Preparado; Outro
ru: Характеристики деталей кузова автомобиля: Регулируемый; Углеродное волокно; Хромированная отделка; Складной; Светодиодная подсветка; Окрашенный; Загрунтованный; Другой
el: Χαρακτηριστικά πλαισίου/ αμαξώματος οχήματος: Ρυθμιζόμενο; Ανθρακόνημα; Φινίρισμα χρωμίου; Αναδιπλούμενο; Φωτισμός LED; Βαμμένος; Ασταρωμένος; Άλλο
cs: Vlastnosti rámu/karoserie vozidla: Nastavitelný; Vzhled uhlíkových vláken; Chromovaná povrchová úprava; Skládací; LED osvětlení; Malovaný; S naneseným podkladem; Jiné
ko: 차량 프레임/보디 기능: 조절식; 탄소 섬유 모양; 크로뮴 마감; 접이식; LED 조명; 페인트; 젯소 처리; 기타
vi: Đặc điểm khung/thân xe: Có thể điều chỉnh; Bên ngoài bằng sợi carbon; Vỏ crôm; Có thể gập lại; Đèn LED; Sơn; Sơn lót; Khác
hu: Járműalváz/-karosszéria jellemzői: Állítható; Szénszálas megjelenés; Krómozott kivitel; Összecsukható; LED-világítás; Festett; Alapozóval kezelt; Egyéb
it: Funzionalità del telaio/carrozzeria del veicolo: Regolabile; In fibra di carbonio; Finitura cromata; Pieghevole; Illuminazione a LED; Dipinto; Primerizzate; Altro
ro-RO: Caracteristicile șasiului/caroseriei vehiculului: Reglabil; Aspect de fibră de carbon; Finisaj cromat; Pliabil; Iluminare LED; Vopsit; Grunduit; Altele
pl: Charakterystyka karoserii/ramy pojazdu: Regulowane; Wygląd włókna węglowego; Chromowane wykończenie; Składane; Oświetlenie LED; Malowany; Zagruntowany; Inne
bg-BG: Характеристики на рамата/каросерията на превозното средство: Регулируема; Визия на въглеродни влакна; Хромирано покритие; Сгъваема; LED осветление; Боядисана; Грундирана; Други
pt-BR: Características da estrutura/carroceria do veículo: Ajustável; Visual de fibra de carbono; Acabamento cromado; Dobrável; Iluminação LED; Pintado; Com primer; Outro
sk-SK: Vlastnosti rámu/karosérie vozidla: Nastaviteľný; Vzhľad uhlíkových vlákien; Chrómová povrchová úprava; Sklopný; LED osvetlenie; Maľovaný; Základný náter; Iné
zh-CN: 车架/车身特点: 可调节; 碳纤维外观; 镀铬; 折叠式; LED 照明; 彩绘; 已涂底漆; 其他